---
title: "homework1"
author: "Mironova Elena"
output: html_document
---
Домашнее задание № 1

Работа с данными.

По адресу http://www.stats.uwo.ca/faculty/braun/data/rnf6080.dat можно получить набор данных об осадках в Канаде с 1960 по 1980 годы. Необходимо загрузить эти данные при помощи read.table. Воспользуйтесь справкой, чтобы изучить аргументы, которые принимает функция.

1.Загрузите данные в датафрейм, который назовите data.df.
```{r}
data.df<-read.table(file="http://www.stats.uwo.ca/faculty/braun/data/rnf6080.dat");
```

2. Сколько строк и столбцов в data.df? Если получилось не 5070 наблюдений, 27 переменных, то проверяйте аргументы.
```{r}
nrow(data.df);
ncol(data.df);
```
Получилось 5070 строк и 27 столбцов.

3. Получите имена колонок из data.df.
```{r}
colnames(data.df);
```

4. Найдите значение из 5 строки седьмого столбца.
```{r}
data.df[5,7];
```

5. Напечатайте целиком 2 строку из data.df
```{r}
data.df[2,];
```

6. Объясните, что делает следующая строка кода names(data.df) <- c("year", "month", "day", seq(0,23)). Воспользуйтесь функциями head и tail, чтобы просмотреть таблицу. Что представляют собой последние 24 колонки?

Данная строка кода присваивает имена колонкам таблицы data.df. Первым трем колонкам будут присвоены имена "year", "month" и "day", остальным - числа от 0 до 23.

```{r}
names(data.df) <- c("year", "month", "day", seq(0,23));
head(data.df);
tail(data.df);
```

Последние 24 колонки представляют собой часы с 0 до 23.

7. Добавьте новую колонку с названием daily, в которую запишите сумму крайних правых 24 колонок. Постройте гистограмму по этой колонке. Какие выводы можно сделать?
```{r}
daily<-c(rowSums(data.df[4:27]));
data.df<-cbind(data.df,daily=daily);
hist(data.df[,"daily"], prob = TRUE, main = "Гистограмма ежедневных осадков в Канаде",xlab="Количество осадков (мм)");
```

Полученная гистограмма не предоставляет нормальных сведений о количестве ежедневных осадков, так как среди значений колонки daily встречаются отрицательные значения, являющиеся следствием присутствия неверных значений в датафрейме. Для получения нормальных данных необходимо исключить из датафрейма все отрицательные значения , можно заменить их нулями.


8. Создайте новый датафрейм fixed.df, в котором исправьте замеченную ошибку. Постройте новую гистограмму, поясните, почему она более корректна.
```{r}
fixed.df<-as.data.frame(data.df);
fixed.df[fixed.df[,]<0]<-0;
hist(fixed.df[,"daily"], prob = TRUE, main = "Гистограмма ежедневных осадков в Канаде",xlab="Количество осадков (мм)");
```

Данная гистограмма является более корректной, так как на ней отображаются только неотрицательные значения ежедневного количества осадков.

Синтаксис и типизирование.

1. Для каждой строки кода поясните полученный результат, либо объясните почему она ошибочна.
```{r}
v <- c("4", "8", "15", "16", "23", "42") #создание символьного (character) вектора
max(v) #нахождение максимального значения символьного вектора. Возвращает "8", так как в данном случае производится не числовое сравнение, а посимвольное, а "8" - наибольший из символов, стоящих на первой позиции.
sort(v) #выполнение сортировки вектора v. Сравнение также посимвольное, из чего следует полученный результат: "15" "16" "23" "4"  "42" "8".
#sum(v) #Ошибка! Нахождение суммы значений допустимо только для числовых, комплексных и логических аргументов.
```

2. Для следующих наборов команд поясните полученный результат, либо объясните почему они ошибочна.
```{r}
v2 <- c("5",7,12) #создание символьного вектора: присутствует один символьный элемент, вследствие чего тип вектора определяется как символьный.
#v2[2] + v2[3] #Ошибка! Операции суммирования не применимы к символьным аргументам, а все значения v2 стали символьными.

df3 <- data.frame(z1="5",z2=7,z3=12) #создание датафрейма. Значения, использованные для формирования v2, записаны в таблицу, их тип сохраняется.
df3[1,2] + df3[1,3] #в случае датафрейма суммирования изначально числовых элементов возможно, так как при записи в таблицу их тип был сохранен.

l4 <- list(z1="6", z2=42, z3="49", z4=126) #создание списка из четырех элементов. В отличие от векторов в списке можно хранить одновременно различные типы данных. В список помещаются отдельные компоненты, а уже внутри этих компонентов располагаются сами элементы определенных типов, внесенные в список.
l4[[2]] + l4[[4]] #данная запись суммирования работает корректно, так как при помощи двойных квадратных скобок осуществляется извлечение элементов списка.
#l4[2] + l4[4] #Ошибка! Применение одиночных квадратных скобок возвращает лишь ссылку на компонент списка, а не само значение.
```

Работа с функциями и операторами.

1. Оператор двоеточие создаёт последовательность целых чисел по порядку. Этот оператор — частный случай функции seq(), которую вы использовали раньше. Изучите эту функцию, вызвав команду ?seq. Испольуя полученные знания выведите на экран:
- Числа от 1 до 10000 с инкрементом 372.
- Числа от 1 до 10000 длиной 50.
```{r}
seq(1,10000,by=372);
seq(1,10000,length.out = 50);
```

2. Функция rep() повторяет переданный вектор указанное число раз. Объясните разницу между rep(1:5,times=3) и rep(1:5, each=3).
```{r}
rep(1:5,times=3); #при использовании данного выражения запись заданного вектора дублируется три раза.
rep(1:5, each=3); #при использовании данного выражения каждый элемент заданного вектора при записи дублируется три раза.
```

