---
  title: "Введение в R. Самостоятельная работа"
output: html_notebook
---
  
#### 1. Посчитать
```{r}
35+777
13*47
675*15
849*629
```

#### 2. Умножить 11111111 само на себя, а затем на 1111111?. О чём говорит ошибка?
```{r}
11111111*11111111
11111111*1111111?
```
Ошибка: Incomplete expression: 11111111*1111111? (незавершенное выражение)

#### 3. Найти площади прямоугольников с длинами (3,7,12,15,20) и ширинами (2,5,8,11,15).
```{r}
a<-c(3,7,12,15,20)
b<-c(2,5,8,11,15)
S<-a*b
S
```

#### 4. Построить график этих длин и ширин.
```{r}
plot(a,b,title(main="График длин и ширин"))
lines(a,b)
barplot(S,main="Площади прямоугольников",xlab="a",ylab="b")
```

#### 5. Первокурсник Вася тратит очень много времени на домашнюю работу. 40 минут на математику, 40 на английский, 10 на физкультуру и 150 минут на программирование. Построить график.
```{r}
learn_time<-c("math"=40,"english"=40,"physical"=10,"programming"=150)
barplot(learn_time,main="Диаграмма потраченного времени",xlab="Предметы",ylab="Время, мин")
```

#### 6. Напитки разливаются вручную в банки по 455 мл, количество налитого нормально распределено со средним значением 450 мл. и стандартным отклонением 4 мл. Чтобы смоделировать количество разлитого в 5 банок напишем следующий алгорим:
  ```{r}
drinks <-rnorm(10000, mean = 450, sd = 4)
drinks
```

  ```{r}
Кол-во перелитых бутылок:
mean(drinks > 455)
```
